【裁判字號】    96,訴,555
【裁判日期】    970118
【裁判案由】    違反毒品危害防制條例
【裁判全文】
臺灣新竹地方法院宣示判決筆錄          96年度訴字第555 號
公  訴  人  臺灣新竹地方法院檢察署檢察官
被      告  乙○○
指定辯護人  本院公設辯護人  甲○○
上列被告因違反毒品危害防制條例一案，經檢察官提起公訴（96
年度毒偵字第1114號）後，聲請本院改依協商程序而為判決，於
中華民國97年1 月18日下午4 時在本院刑事第七法庭宣示判決，
出席職員如下：
法官起立朗讀判決主文、犯罪事實要旨、處罰條文，及告以上訴
限制、期間並提出上訴狀之法院，且諭知記載其內容：
一、主  文：
    乙○○施用第一級毒品，累犯，處有期徒刑拾月；減為有期
    徒刑伍月；扣案之海洛因壹包（淨重零點伍貳公克，空包裝
    重零點壹玖公克），沒收銷燬之。又施用第二級毒品，累犯
    ，處有期徒刑陸月；減為有期徒刑月；扣案之甲基安非他
    命肆包毛重共點捌公克（總淨重貳點捌公克，總驗餘淨重
    貳點柒壹公克），沒收銷燬之。主刑部分應執行有期徒刑柒
    月。
二、犯罪事實要旨：
（一）乙○○前曾於民國89年5 月間，因違反毒品危害防制條例
      案件，經本院於89年12月12日，以89年度訴字第495 號刑
      事判決，分別判處有期徒刑7 月、6 月，並經定應執行刑
      為有期徒刑1 年，嗣於90年1 月2 日確定，於90年11月8
      日入監執行（91年2 月25日至92年2 月24日執行強制戒治
      ），並於92年11月7 日期滿執行完畢。
（二）乙○○前於87年9 月間，因施用第二級毒品案件，經本院
      以87年度毒聲字第580 號裁定送觀察、勒戒後，認無繼續
      施用毒品傾向，經臺灣新竹地方法院檢察署檢察官（下稱
      檢察官）於87年12月31日以87年度偵緝字第296 號為不起
      訴處分確定。
（三）乙○○不知警惕，又於89年5 月間，因施用第一級、第二
      級毒品案件，經本院以89年度毒聲字第1528號裁定送勒戒
      處所觀察、勒戒後，因認有繼續施用毒品之傾向，再經本
      院以89年度毒聲字第2167號裁定令入戒治處所施以強制戒
      治1 年，於89年9 月13日入所執行，嗣其強制戒治執行滿
      3 月後，經戒治處所認無繼續戒治之必要，乃報由檢察官
      聲請本院以90年度毒聲字第260 號裁定停止戒治，於90年
      3 月14日因停止其處分而出監，所餘戒治期間付保護管束
      ，旋其停止戒治所餘戒治期間於90年8 月24日屆滿，視為
      強制戒治期滿執行完畢；同時其本次非法施用第一級、第
      二級毒品之犯行，亦經本院於89年12月12日，以89年度訴
      字第495 號刑事判決，分別判處有期徒刑7 月、6 月，並
      經定應執行刑為有期徒刑1 年，嗣於90年1 月2 日確定，
      其執行情形詳如前述（一）。
（四）乙○○竟不知警惕，又於91年1 月間，因施用第二級毒品
      案件，經檢察官聲請強制戒治，本院於91年1 月31日，以
      91年度毒聲字第114 號裁定令入戒治處所施以強制戒治1
      年，於91年2 月25日入所執行，並於92年2 月24日期滿執
      行完畢；同時其本次非法施用第二級毒品之犯行，亦經本
      院於91年3 月29日，以91年度竹簡字第90號刑事簡易判決
      ，判處有期徒刑6 月，嗣於91年4 月19日確定，並於96年
      5 月26日縮刑期滿執行完畢。
（五）乙○○不知悔改，又於96年1 月間，因施用第一級、第二
      級毒品案件，經本院於96年5 月29日，以96年度訴字第51
      號宣示判決筆錄，分別判處有期徒刑9 月、5 月，並經定
      應執行刑為有期徒刑1 年，嗣於96年5 月29日確定，復因
      減刑條例分別減為有期徒刑4 月又15日、2 月又15日，並
      經定應執行刑為有期徒刑6 月，現正執行中。
（六）乙○○不知悛悔，於前開強制戒治處分執行完畢釋放後5
      年內，(1)復基於施用第一級毒品海洛因的犯罪意思，於96
      年4 月5 日下午6 時許，在新竹市○○路某電動玩具店廁
      所內，以將海洛因放在針筒裡面加水注射入體內之方式，
      施用第一級毒品海洛因1 次。(2)另基於施用第二級毒品安
      非他命的犯罪意思，於同日下午4 時許，在上開地點，以
      將安非他命置於玻璃球內，再以火燒烤，吸其煙霧之方式
      ，施用第二級毒品安非他命1 次。嗣於同日晚上11時10分
      許，因另案通緝為警方在臺北市臺北火車站內售票口緝獲
      ，並扣得其所有的海洛因1 包（淨重0.52公克，空包裝重
      0.19公克）、甲基安非他命4 包毛重共3.8 公克（總淨重
      2.8 公克，總驗餘淨重2.71公克），經警採集其尿液送驗
      結果，呈可待因、嗎啡陽性及安非他命、甲基安非他命陽
      性反應，始悉上情。
三、處罰條文：
    毒品危害防制條例第10條第1 項、第2 項、第18條第1 項前
    段，刑法第11條、第47條第1 項、第51條第5 款，中華民國
    九十六年罪犯減刑條例第2 條第1 項第3 款、第7 條、第10
    條第1 項。
四、協商判決除有刑事訴訟法第455 條之4 第1 項第1 款於本訊
    問程序終結前，被告撤銷協商合意或檢察官撤回協商聲請者
    ；第2 款被告協商之意思非出於自由意志者；第4 款被告所
    犯之罪非第455 條之2 第1 項所定得以協商判決者；第6 款
    被告有其他較重之裁判上一罪之犯罪事實者；第7 款法院認
    應諭知免刑或免訴、不受理者情形之一，及違反同條第2 項
    「法院應於協商合意範圍內為判決；法院為協商判決所科之
    刑，以宣告緩刑或2 年以下有期徒刑、拘役或罰金為限」之
    規定者外，檢察官與被告均不得上訴。
五、如有前項得上訴之情形，得自收受宣示判決筆錄送達之日起
    10日內，向本院提出上訴書狀，上訴於第二審法院。
中    華    民    國    97    年    1     月    18    日
                  刑事第四庭書  記  官  鄧雪怡
                            審判長法官  馮俊郎
以上正本證明與原本無異。
中    華    民    國    97    年    1     月    18    日
                            書  記  官  鄧雪怡
附錄本案處罰實體法條全文：
毒品危害防制條例第10條第1 項、第2 項：
施用第一級毒品者，處6 月以上5 年以下有期徒刑。
施用第二級毒品者，處3 年以下有期徒刑。


司法院資訊處製作；財團法人民間司法改革基金會備份。
